# 同一控制合并的子公司又出售了

提问人：412436786 时间：2019-05-09 10:52:02
关于同一控制的合并，有以下两个疑问，恳请诸位大神指点：
问题 1 ：
如果是集团内新设的全资子公司 B，后来被集团内的 A 公司同一控制收购了，那么 A 在编制合并报表时权益抵消可以简化把长投和实收资本对抵，差额进资本公积或未分配利润就行了？至于子公司 B 在合并以前带入的盈余公积和未分配利润，默认就留在了合并报表里！不需要再做其他抵消分录，这样理解是否正确？
问题 2 ：
A 同一控制在 2012 年合并了一家子公司 B，每年A 的合并报表除了有 A自己的盈余公积 100 ，还有子公司B合并前的恢复的盈余公积 50 ，合并报表是盈余公积 150 。那么现在 2018 年处置掉这个子公司，假设母公司历年没提盈余公积，那合并报表的盈余公积因为处置就减少 50 ，变成 100 了？
如何在合并所有者权益变动表里体现这减少的 50 呢？列入其他减少吗？
@ 陈版主 求指点迷津，万分感激 ~！

回答人：chenyiwei
1 、一般理解是这样。但也仅限于你说的 “如果是集团内新设的全资子公司B，后来被集团内的 A 公司同一控制收购100% 股权” 的情况。另外，鉴于下面 2 中的问题，建议增补一笔抵销分录：借：盈余公积，贷：未分配利润，将子公司的盈余公积还原到未分配利润中，保持母公司个别报表和合并报表层面盈余公积金额相同。
2 、合并报表中，习惯上将子公司计提的盈余公积中归属母公司股东的部分恢复到未分配利润中，合并报表的盈余公积与母公司个别报表相同。所以没有你说的问题。